臺灣高等法院高雄分院刑事判決　　　　　　　　　　九十一年度上訴字第四八八號
　　上　訴　人
　　即自訴人　　乙○○
　　被　　　告　丙○○
　　被　　　告　甲○○
右上訴人因被告誣告案件，不服臺灣高雄地方法院九十年度自更二字第一號中華民國
九十一年一月二十九日第一審判決，提起上訴，本院判決如左：
      主  文
上訴駁回。
      理  由
一自訴意旨略以：被告丙○○、甲○○於民國八十七年九月十一日下午十一時許，意
  圖取供，以不法之方法刑求自訴人，取得自訴人不實之自白，而造成自訴人身體及
  精神上重大傷害，使法院刑事判決有事實錯誤，因認被告二人涉犯刑法第一百六十
  九條誣告罪、第二百七十七條傷害罪嫌云云。
二按曾為不起訴處分之案件，應諭知不受理之判決，又不得提起自訴而提起者，應諭
  知不受理之判決，刑事訴訟法第三百零三條第四款、第三百四十三條及第三百三十
  四條分別定有明文。又所謂同案件係指同一被告被訴之犯罪事實同一者而言，如其
  被訴之犯罪事實同一，不因自訴人所主張之罪名不同，遂謂非同一案件，上訴意旨
  謂檢察官係對於被告被訴意圖他人受刑事或懲戒處分而偽造、變造證據部分予以不
  起訴處分，對於被告「使用」偽造、變造證據部分，得再行提起自訴云云，難認為
  有理由，最高法院七十二年台上字第三二三號判決可資參照。
三經查：
(一)自訴人於八十七年十一月六日，向臺灣高雄地方法院檢察署檢察官提出告訴以，其
  於八十七年九月十一日，因涉嫌違反槍彈藥刀械管理條例案，遭被告丙○○、甲
  ○○等任職於高雄市政府警察局刑警大隊偵二隊第六分隊之刑警約談到案，被告二
  人意圖取供，不依法令而施以暴力毆打刑求，致其身心受到極大之傷害，因認被告
  二人涉有刑法第一百二十五條、第一百二十六條、第一百二十七條、第一百六十九
  條、第二百七十七條及第三百四十六條之罪嫌云云（見本院卷第三四頁），惟經檢
  察官於八十八年六月十三日偵查終結，以自訴人前後指訴及證據所示不一，復查無
  證據足資證明被告二人有瀆職犯行，而為不起訴處分確定一節，此有臺灣高雄地方
  法院檢察署檢察官八十七年度他字第一○六九號瀆職等案卷宗、八十八年度偵字第
  一五八二號不起訴處分書及送達證書各一份（見原審八十八年自字第四九三號卷第
  二十二頁至第二十四頁）在卷可稽。
(二)自訴人復於檢察官為不起訴處分後之八十八年七月十二日提起自訴以：被告二人於
  八十七年九月十一日夜間，意圖取供，以不法之方法刑求自訴人，取得自訴人不實
  之自白，而造成自訴人身體及精神上之傷害，並使法院判決錯誤，被告二人涉犯刑
  法第一百二十五條及二百七十七條之罪云云（見本院卷第三十五頁反面至第三十六
  頁及原審八十八年自字第三八二號卷第一頁），再向原審法院提起自訴，經該院於
  八十八年八月十三日以八十八年度自字第三八二號，以自訴人係就同一案件，於檢
  察官終結偵查後再行自訴，而判決自訴不受理在案。雖經自訴人上訴，惟本院於八
  十八年九月三十日以八十八年度上訴字第一三七四號，以自訴人所告訴之事實已含
  職及傷害部分，與該件自訴案件屬同一案件，法院不受其告訴法條之拘束，自訴
  人既對同一案件於檢察官終結偵查後再行自訴，原審法院為不受理判決，並無違誤
  ，而判決自訴人上訴駁回確定在案一節，亦上開判決書二份附於本院八十八年上訴
  字第一三七四號卷可憑。
(三)本件自訴人再於八十八年九月十日提起自訴，仍以被告丙○○、甲○○於八十七年
  九月十一日下午十一時許，意圖取供，以不法之方法刑求自訴人，取得自訴人不實
  之自白，而造成自訴人身體及精神上重大傷害，使法院刑事判決有事實錯誤，因認
  被告二人涉犯刑法第一百六十九條誣告罪、第二百七十七條傷害罪嫌云云。亦即自
  訴人前告訴及自訴時所主張之犯罪事實皆為：被告二人於八十七年九月十一日，意
  圖取供而施以暴力毆打乙○○以取得不實自白。雖自訴人於前告訴、自訴及本件自
  訴狀臚列涉犯之法條不盡相同，有刑法第一百二十五條、第一百二十六條、第一百
  二十七條、第二百七十七條、第一百六十九條等不一而足，惟均係指同一被告被訴
  之犯罪事實同一，且其自訴被告二犯人犯刑法第一百六十九條罪部分，業據檢察官
  不起訴處分確定，如前所述，兩者自屬同一案件。上訴意旨謂檢察官係對於被告二
人被訴刑求瀆職部分予以不起訴處分，對於被告二人使用偽造、變造證據部分，得
  再行提起自訴云云，揆諸前揭說明，自難認為有理由，其自訴不合法。
四原審為不受理之諭知，經核並無不合，上訴人猶執前詞指摘原判決不當，為無理由
  ，應予駁回。
五被告甲○○經合法傳喚，無正當理由不到庭，爰不待其陳述而為判決，附此敘明。
據上論斷，應依刑事訴訟法第三百六十八條、第三百七十一條判決如主文。
中    華    民    國        九十一      年      六      月     二十     日
                              臺灣高等法院高雄分院刑事第六庭
                                  審判長法官  王憲義
                                        法官  范惠瑩
                                        法官  謝靜雯
右正本證明與原本無異。
如不服本判決應於收受本判決後十日內向本院提出上訴書狀，其未述上訴理由者，
並得於提起上訴後十日內向本院補提理由書狀（均須按他造當事人之人數附繕本)「
切勿逕送上級法院」。
                                      書記官  廖素珍
中    華    民    國        九十一      年      六      月    二十一    日
                                                 Ｈ
